臺灣高等法院高雄分院刑事裁定　　　　　100年度抗字第294號
抗告人即
受判決人　　潘信宏
上列抗告人因聲請再審案件，不服臺灣高雄地方法院中華民國10
0 年11月9 日裁定（100 年度聲再字第38號），提起抗告，本院
裁定如下：
    主  文
抗告駁回。
    理  由
一、本件抗告意旨略以：本件二審判決雖依刑事訴訟法第361 條
    、第367 條規定，以上訴不合法為由駁回上訴，惟已對本件
    實體事實為實質判斷，則抗告人之二審上訴究屬「未具體指
    摘」或「雖有具體指摘然經認無理由」？該判決枉顧抗告人
    憲法訴訟權之保障，以程序判決駁回，自有違法違憲情形。
    又依抗告人100 年2 月6 日警詢筆錄所載，係伸手進入被害
    人住所處水泥圍牆上方鐵欄杆之孔隙拿取曬衣架上之內衣褲
    ，尚未取出圍牆孔隙之前即丟棄，足見本件僅成立竊盜未遂
    之中止犯，依法應減輕其刑，原確定判決確有重要證據漏未
    審酌之再審事由存在，爰依法對駁回聲請再審之裁定提出抗
    告等語。
二、按不得上訴於第三審法院之案件，除前條規定外，其經第二
    審確定之有罪判決，如就足生影響於判決之重要證據漏未審
    酌者，亦得為受判決人之利益，聲請再審，刑事訴訟法第42
    1 條定有明文。次按第一審為罪刑之判決，提起上訴後，經
    第二審以程序不合駁回上訴，不能因第一審之罪刑判決尚有
    漏未審酌之證據，依刑事訴訟法第414 條（舊法）聲請再審
    （最高法院26年度決議（二）參照）。如法院認為聲請再審
    之程序違背規定者，應以裁定駁回之，刑事訴訟法第433 條
    規定甚明。
三、經查：本件抗告人所涉竊盜犯行，經原審法院以100 年度審
    易字第1240號判處有期徒刑10月，聲請人不服提起上訴，經
    本院100 年度上易字第728 號判決，以其上訴未提出具體理
    由，不合法律上程式駁回上訴確定，有卷附上開判決書2 份
    可憑。準此，抗告人上開聲請再審事由縱屬重要證據漏未審
    酌，亦與刑事訴訟法第421 條所定得聲請再審之規定不合，
    不得依此聲請再審。至本院上開判決固就抗告人之上訴理由
    予以指駁，惟此僅係就上訴人之上訴理由何以非屬法定具體
    理由之闡述，該判決仍屬上訴人上訴不合程式之程序判決，
    抗告人指該判決已就實體事實為實體判斷，尚有誤會。而該
    判決是否妥適，並非本件聲請再審之標的，尤非本件再審程
    序所得審究，附此敘明。又抗告人上揭警詢筆錄及被害人陳
    碧鳳住處之圍牆上方設置鐵欄杆照片等證據，於原確定判決
    審判程序中，均已逐一向當事人提示並告以要旨，並於每調
    查一證據完畢，均詢問當事人有無意見，各該證據均經合法
    調查，有原審法院100 年5 月25日審判筆錄在卷可憑（見原
    審法院100 年度審易字第1240號卷第19頁），且已於判決理
    由詳予斟酌並敘明該當刑法第321 條第1 項第2 款之踰越牆
    垣竊盜罪之理由。是上開證據於原確定判決之審判程序中，
    既均已為法院及當事人所知悉，復經合法調查，並於判決理
    由中敘明、斟酌及採認與否之理由，尚難謂原審法院有漏未
    審酌之情形。至抗告人所認其行為僅止於未遂及中止犯云云
    ，均屬對於確定事實適用法律當否之問題，自非「重要證據
    漏未審酌」之範圍，要難認係屬合法之再審事由。原審因認
    抗告人所指之再審理由，與刑事訴訟法第421 條之就足生影
    響於判決之重要證據漏未審酌之規定不符，而駁回其再審聲
    請，經核並無違誤。抗告意旨猶執前詞，指摘原裁定不當，
    為無理由，應予駁回。
據上論結，應依刑事訴訟法第412 條，裁定如主文。
中    華    民    國   100    年    12    月    16    日
                  刑事第十庭    審判長法  官  陳中和
                                      法  官  蔡國
                                      法  官  林水城
以上正本證明與原本無異。
不得再抗告。
中    華    民    國   100    年    12    月    16    日
                                      書記官  蔡佳君